臺灣高雄地方法院刑事裁定
111年度聲字第1891號
聲  請  人  臺灣高雄地方檢察署檢察官
受  刑  人  王山青


                    (現於法務部○○○○○○○○○○○執                       行中)
上列聲請人因受刑人數罪併罰有二裁判以上，聲請定其應執行之
刑（111年度執聲字第1521號），本院裁定如下：
　　主　文
王山青犯如附表所示之罪，所處各如附表所示之刑，應執行有期
徒刑拾陸年。　　
　　理　由
一、聲請意旨以：受刑人王山青因犯如附表所示之罪，先後經判
    決確定如附表所示之刑，應依刑法第50條、第53條及第51條
    第5款，定其應執行刑，爰依刑事訴訟法第477條第1項聲請
    裁定等語。
二、按，二裁判以上所宣告之數罪，均在裁判確定前所犯者，併
    合處罰之，但得易科罰金之罪與不得易科罰金之罪等情形，
    須受刑人請求檢察官聲請定應執行刑者，始得依第51條規定
    定之；宣告多數有期徒刑者，於各刑中之最長期以上，各刑
    合併之刑期以下，定其刑期，但不得逾30年，刑法第50條、
    第53條、第51條第5款分別定有明文。次按，分屬不同案件
    之數罪併罰定執行刑，原定執行刑有拘束新定執行刑上限之
    效果，法院裁量所定之刑期上限，自不得較重於原定執行刑
    加計新宣告刑，故屬裁量之內部界限(最高法院107年度台非
    字第102號判決意旨參照)。
三、查，本件受刑人犯附表所示案件，分別經法院判處如附表所
    示之刑（各罪之犯罪時間、判決案號、確定日期等均詳見附
    表所載）等情，有各該判決書及臺灣高等法院被告前案紀錄
    表附卷可稽，且受刑人請求檢察官就上開各罪聲請定其應執
    行之刑，有受刑人聲請書可佐（見執聲字卷內受刑人於民國
    111年10月18日填具之同意聲請定執行刑調查表影本）。爰
    於本件各罪曾定應執行刑之內部界線、法律秩序理念及法律
    目的之前提下，審酌受刑人所犯數罪均係以投資、低價購買
    商品等詐術，向複數被害人詐取財物，各次犯行之行為態樣
    、手段並無明顯差異，且其犯罪時間橫跨104年至107年間，
    時間非短，而詐欺之犯罪所得甚鉅，侵害他人財產法益非輕
    ，犯罪情節及對社會之危害嚴重，足彰顯受刑人具高度法敵
    對意識而一再犯罪之人格特性，兼衡整體刑法目的、刑罰經
    濟功能等情狀為整體評價，以及受刑人對本件定執行刑所表
    示之意見，定其應執行之刑如主文所示。
四、依刑事訴訟法第477條第1項，刑法第50條第2項、第53條、
    第51條第5款等規定，裁定如主文。
中　　華　　民　　國　　111 　年　　11　　月　　24　　日
                  刑事第十五庭  法　官　黃立綸　
以上正本證明與原本無異。
如不服本裁定，應於收受送達後5 日內向本院提出抗告狀。
中　　華　　民　　國　　111 　年　　11　　月　　24　　日
　　　　　　　　　　　　　　　　書記官　陳怡秀
附表：
編 號 罪名 宣告刑 犯罪日期      最後事實審        確定判決  備註      法院、案號 判決日期 法院、案號 確定日期   1 詐欺 有期徒刑3年8月 105年3月11日至105年3月25日 臺灣高等法院高雄分院108年度上易字第333號、第334號 108年9月26日 臺灣高等法院高雄分院108年度上易字第333號、第334號 108年9月26日 高雄地檢108年度執字第9608號 ⑴編號1至8曾定應執行有期徒刑12年。 ⑵編號1至13曾定應執行有期徒刑15年。 ⑶編號11至13曾定應執行有期徒刑1年，如易科罰金，以新臺幣1,000元折算1日。 ⑷編號14至18曾定應執行有期徒刑2年6月。 2 詐欺 有期徒刑2年6月 104年11月25日至104年12月10日 同上 同上 同上 同上 同上  3 詐欺 有期徒刑3年10月 104年12月16日至105年2月4日 同上 同上 同上 同上 同上  4 詐欺 有期徒刑1年 105年1月21日 同上 同上 同上 同上 同上  5 詐欺 有期徒刑1年 105年1月21日 同上 同上 同上 同上 同上  6 詐欺 有期徒刑2年4月 104年5月5日至104年7月3日 同上 同上 同上 同上 同上  7 詐欺 有期徒刑2年4月 105年1月5日至105年1月29日 同上 同上 同上 同上 同上  8 詐欺 有期徒刑2年 104年3月間某日至104年6月間某日 同上 同上 同上 同上 同上  9 詐欺 有期徒刑1年6月 104年4月1日至105年3月24日 臺灣新北地方法院108年度易字第819號 109年1月15日 臺灣新北地方法院108年度易字第819號 109年2月27日 新北地檢109年度執字第4058號  10 詐欺 有期徒刑2年6月 106年1月19日至106年2月16日 臺灣高雄地方法院109年度審易字第591號、第597號 109年8月6日 臺灣高雄地方法院109年度審易字第591號、第597號 109年9月23日 高雄地檢109年度執字第9167號  11 詐欺 有期徒刑6月，如易科罰金，以新臺幣1,000元折算1日 106年1、2月間 同上 同上 同上 同上 高雄地檢109年度執字第9168號  12 詐欺 有期徒刑5月，如易科罰金，以新臺幣1,000元折算1日 106年1、2月間 同上 同上 同上 同上 同上  13 詐欺 有期徒刑5月，如易科罰金，以新臺幣1,000元折算1日 107年12月25日至108年1月5日 同上 同上 同上 同上 同上  14 詐欺 有期徒刑1年6月 106年9月28日至107年3月15日 臺灣高雄地方法院111年度審易字第193號 111年7月26日 臺灣高雄地方法院111年度審易字第193號 111年8月26日 高雄地檢111年度執字第6965號  15 詐欺 有期徒刑10月 106年11月11日至106年11月14日 同上 同上 同上 同上 同上  16 詐欺 有期徒刑8月 106年7月10日至106年7月19日 同上 同上 同上 同上 同上  17 詐欺 有期徒刑7月 107年2月21日 同上 同上 同上 同上 同上  18 詐欺 有期徒刑7月 107年3月11日 同上 同上 同上 同上 同上